臺灣高等法院刑事判決
109年度上易字第219號
上  訴  人  
即  被  告  吳振輝



上列上訴人因違反毒品危害防制條例案件，不服臺灣新北地方法
院108年度審易字第2083號，中華民國108年11月6日第一審判決
（起訴案號：臺灣新北地方檢察署108年度毒偵字第2616號），
提起上訴，本院判決如下：
    主  文
上訴駁回。               
    事實及理由
一、經本院審理結果，認第一審以上訴人即被告吳振輝犯毒品危
    害防制條例第10條第2項之施用第二級毒品罪，累犯，判處
    有期徒刑5月，並諭知易科罰金折算之標準為新臺幣1,000元
    折算1日，復說明扣案之第二級毒品甲基安非他命1包（含包
    裝袋1只）除鑑驗用罄部分以外應依毒品危害防制條例第18
    條第1項前段規定沒收銷燬，另扣案之吸食器則應依刑法第3
    8條第2項前段規定宣告沒收。核原審認事用法及量刑均無不
    當，應予維持，並引用第一審判決書記載之事實、證據及理
    由（如附件）。
二、被告上訴意旨略以：伊願意供出毒品來源即LINE暱稱「傑森
    」，是在大臺北集貨市場之人，以及LINE暱稱「陳小泉」，
    住○○○○○街00號5樓、6樓之人，請求依毒品危害防制條例第1
    7條第1項規定減刑云云。惟查：經本院將被告所提供有關「
    傑森」、「陳小泉」之人相關資訊函請本案查獲分局即新北
    市政府警察局中和分局依法調查，據覆以「傑森」、「陳小
    泉」等人，因無真實姓名或年籍資料，礙難釐清其身分，經
    派員實地前往查訪，板橋區未有華順街，且該分局轄內華順
    街36號為4樓之建物，並未有5樓、6樓，故無法查明被告所
    供毒品來源等情，有新北市政府警察局中和分局民國109年3
    月9日新北警中刑字第1094672649號函及所附職務報告、現
    場照片可參（見本院卷第83至101頁）。又被告供稱：本案
    所施用之第二級毒品甲基安非他命是跟「陳小泉」購買，是
    以LINE聯絡的，但LINE已經刪除，也沒有其他證據資料可以
    證明向「陳小泉」購買甲基安非他命；「傑森」則是其在本
    案被查獲後2個月，曾經向「傑森」購買毒品等情（見本院
    卷第51至52頁），亦未能提供相關證據。是本件尚無因被告
    供述而查獲正犯或共犯之確實事證，核與毒品危害防制條例
    第17條第1項之規定不合，被告上訴請求依前開規定減輕或
    免除其刑，並無理由，應予駁回。。
據上論斷，應依刑事訴訟法第373條、第368條，判決如主文。
本案經臺灣高等檢察署檢察官陳錫柱到庭執行職務。
中　　華　　民　　國　　109 　年　　4 　　月　　21　　日
                  刑事第十四庭  審判長法  官  黃斯偉
                                      法  官  紀凱峰 
                                      法  官  黎惠萍
以上正本證明與原本無異。
不得上訴。
                                      書記官  李格瑤
中　　華　　民　　國　　109 　年　　4 　　月　　21　　日
附錄本案論罪科刑法條全文： 
毒品危害防制條例第10條
施用第一級毒品者，處 6 月以上 5 年以下有期徒刑。
施用第二級毒品者，處 3 年以下有期徒刑。
附件：
臺灣新北地方法院刑事判決
                                   108年度審易字第2083號
公　訴　人　臺灣新北地方檢察署檢察官
被　　　告　吳振輝　男　46歲（民國00年0月00日生）
                    身分證統一編號：Z000000000號
                    住○○市○○區○○街00巷0號
                    居新北市○○區○○街00巷0號2樓
上列被告因違反毒品危害防制條例案件，經檢察官提起公訴（10
8 年度毒偵字第2616號），因被告於本院準備程序中為有罪之陳
述，本院告知被告簡式審判程序之旨，並聽取當事人之意見後，
經本院裁定進行簡式審判程序，判決如下：
    主    文
吳振輝施用第二級毒品，累犯，處有期徒刑伍月，如易科罰金，
以新臺幣壹仟元折算壹日。扣案之第二級毒品甲基安非他命壹包
（含包裝袋壹只、驗餘淨重零點肆壹捌肆公克），沒收銷燬；扣
案之吸食器壹支，沒收。
    事實及理由
一、吳振輝知悉甲基安非他命屬毒品危害防制條例所規定之第二
    級毒品，不得非法施用與持有，竟仍基於施用第二級毒品之
    犯意，於民國108 年4 月13日某時許，在新北市○○區○○街00
    0 號5 樓友人住處，以將甲基安非他命置於玻璃球吸食器內
    燒烤吸食煙霧之方式，施用第二級毒品甲基安非他命1次。
    嗣於同年月15日23時20分許，為警在新北市中和區華福街、
    華順街口查獲，經其同意搜索後，當場扣得甲基安非他命1 
    包（含包裝袋1 只、驗餘淨重0.4184公克）及吸食器1支，
    並經警採集其尿液送驗結果，呈安非他命及甲基安非他命陽
    性反應。
二、上揭事實，業據被告於偵查、本院準備及審理時均坦承不諱
    ，而被告斯時為警採集之尿液檢體（檢體編號：E0000000號
    ）經送台灣檢驗科技股份有限公司檢驗結果，呈安非他命、
    甲基安非他命陽性反應等情，有勘察採證同意書、臺灣新北
    地方檢察署鑑定許可書、新北市政府警察局受採集尿液檢體
    人姓名及檢體編號對照表、該公司108 年4 月30日濫用藥物
    檢驗報告在卷可佐；且扣案之白色或透明晶體1 包（含包裝
    袋1 只、驗餘淨重0.4184公克）經送臺北榮民總醫院鑑驗結
    果，檢出甲基安非他命成分，亦有卷存該院108 年5 月28日
    北榮毒鑑字第C0000000號毒品成分鑑定書可徵；此外，另有
    自願受搜索同意書、新北市政府警察局中和分局搜索扣押筆
    錄、扣押物品目錄表在卷可稽，暨吸食器1 支扣案可憑，被
    告上開任意性自白與事證相符而足採信。另被告前因施用毒
    品案件，經本院以97年度毒聲字第693 號裁定送觀察、勒戒
    後，認無繼續施用毒品之傾向，於97年7 月2 日釋放出所，
    並經臺灣新北地方檢察署檢察官以97年度毒偵字第1506號為
    不起訴處分確定；復於前揭觀察、勒戒執行完畢5 年內，因
    施用毒品案件，經本院以99年度簡字第8289號判決判處有期
    徒刑4 月確定之情形，有臺灣高等法院被告前案紀錄表在卷
    可佐。是被告於觀察、勒戒執行完畢後，既已於5 年內再犯
    施用毒品經法院判處罪刑確定，則本次施用毒品犯行距前揭
    觀察、勒戒執行完畢之時雖逾5 年，仍無毒品危害防制條例
    第20條第3 項之適用，無再施予觀察、勒戒或強制戒治之必
    要，自應依法訴追處罰（最高法院95年度第7 次刑事庭會議
    決議內容參照）。準此，本案事證明確，被告上開犯行，洵
    堪認定。
三、論罪科刑及沒收：
  ㈠核被告所為，係犯毒品危害防制條例第10條第2 項之施用第
    二級毒品罪。其持有第二級毒品甲基安非他命之低度行為，
    為施用之高度行為所吸收，不另論罪。
  ㈡被告前因施用毒品案件，經本院以104 年度簡字第4469號判
    決判處有期徒刑5 月確定；又因施用毒品案件，經本院以10
    4 年度簡字第5834號判決判處有期徒刑3 月確定；另因公共
    危險案件，經臺灣臺北地方法院以104 年度交簡字第3813號
    判決判處有期徒刑4 月確定，上開3 罪嗣經臺灣臺北地方法
    院以105 年度聲字第799 號裁定合併應執行有期徒刑10月確
    定，於105 年11月27日執行完畢等情，有臺灣高等法院被告
    前案紀錄表在卷可考，考量被告前已因施用毒品受有期徒刑
    之執行，其於受有期徒刑之執行完畢後，故意再次犯同性質
    之罪，顯見先前之有罪判決不足以發揮警告作用，堪認被告
    對於刑罰之反應力薄弱；佐以被告上開所犯為施用毒品罪，
    加重最低本刑，亦無致個案過苛或失衡之情形。基上，被告
    受徒刑之執行完畢後，5 年以內故意再犯本案有期徒刑以上
    之罪，為累犯，應依刑法第47條第1 項之規定，加重其刑。
  ㈢爰審酌被告曾因施用毒品經受觀察、勒戒之處分，及法院判
    刑，猶不知戒除施用毒品之惡習，再為本案犯行，顯見其漠
    視法治，且自制力薄弱，本應予以嚴懲；惟念其犯後坦承犯
    行，態度尚佳，兼衡其犯罪動機、目的、高職畢業之智識程
    度、於警詢時自陳勉持之家庭經濟狀況，佐以施用毒品之犯
    行係戕害自身健康，具病患性質，對他人法益不生直接之侵
    害，暨施用毒品者均具相當程度之生理成癮性及心理依賴性
    ，應側重以醫學治療、心理矯治處理為宜等一切情狀，量處
    如主文所示之刑，並諭知易科罰金之折算標準，以資懲儆。
  ㈣扣案之甲基安非他命1 包（含包裝袋1 只、驗餘淨重0.4184
    公克），屬第二級毒品，業已認定如前，而包覆上開毒品之
    包裝袋1 只，因沾有微量第二級毒品甲基安非他命成分，無
    法完全析離，應整體視為查獲之第二級毒品甲基安非他命，
    依毒品危害防制條例第18條第1 項前段之規定，不問屬於犯
    罪行為人與否，諭知沒收銷燬；至送鑑耗損之第二級毒品甲
    基安非他命因既已滅失，自無庸再予宣告沒收銷燬。
  ㈤扣案之吸食器1 個，屬被告所有，供其為本案施用毒品犯行
    所用之物，業經被告供承在卷，應依刑法第38條第2 項前段
    規定，宣告沒收。
據上論斷，應依刑事訴訟法第273 條之1 第1 項、第299 條第1
項前段，毒品危害防制條例第10條第2 項、第18條第1 項前段，
刑法第11條、第47條第1 項、第41條第1 項前段、第38條第2 項
前段，判決如主文。
本案經檢察官程彥凱偵查起訴，由檢察官高智美到庭執行職務。
中　　華　　民　　國　108 　　年　　11　　月　　6 　　日
                  刑事第二十四庭  法　官  林正忠
以上正本證明與原本無異。
如不服本判決，應於判決送達後10日內敘明上訴理由，向本院提
出上訴狀（應附繕本），上訴於臺灣高等法院。其未敘述上訴理
由者，應於上訴期間屆滿後20日內向本院補提理由書「切勿逕送
上級法院」。 
                                  書記官　許雅琪
中　　華　　民　　國　108 　　年　　11　　月　　6 　　日
附錄本案論罪科刑法條全文：
毒品危害防制條例第10條第2項
施用第二級毒品者，處3 年以下有期徒刑。